臺灣彰化地方法院民事裁定
                                    111年度司繼字第274號
聲  請  人  謝文明律師即黃琦勝之遺產管理人
上列聲請人聲請酌定遺產管理人報酬事件，本院裁定如下：
    主  文
聲請人擔任被繼承人黃琦勝遺產管理人之報酬酌定為新臺幣捌萬
元，及確定墊付之遺產管理費用新臺幣貳仟元。
程序費用新臺幣壹仟元由被繼承人黃琦勝之遺產負擔。
    理  由
一、本件聲請意旨略以：聲請人前經本院109年度司繼字第1085
    號裁定選任為被繼承人黃琦勝之遺產管理人，聲請人自民國
    （下同）109年9月28日起，陸續依法清查遺產狀況並管理迄
    今，被繼承人所遺不動產經本院110年度司執字第57255號強
    制執行程序進行拍賣，於111年5月31日進行第2次拍賣，因
    無人應買經債權人之一聲明以當次拍賣最低價額承受。聲請
    人管理遺產囊括遺產行政管理程序、協助債務協商、參與強
    制執行程序，程序繁雜，約二年有餘，為此聲請裁定遺產管
    理人報酬新臺幣(下同)80,000元及代墊之遺產管理費用（聲
    請與第三人侯文欽間確認抵押債權不存在調解事件程序費用
    ）2,000元等語。
二、按遺產管理人得請求報酬，其數額由法院按其與被繼承人之
    關係、管理事務之繁簡及其他情形，就遺產酌定之，必要時
    ，得命聲請人先為墊付，民法第1183條定有明文。次按聲請
    法院處理關於酌定遺產管理人報酬事件所定應經親屬會議處
    理之事件，專屬被繼承人住所地法院管轄；法院就前條第5
    項所定事件所為裁定時，得調查遺產管理人所為遺產管理事
    務之繁簡及被繼承人之財產收益狀況，家事事件法第181條
    第5項、第182條亦有明定。
三、經查：
  ㈠聲請人前經本院109年度司繼字第1085號選任為被繼承人黃琦
    勝之遺產管理人，被繼承人之遺產經本院110年度司執字第5
    7255號強制執行事件拍賣，由債權人之一聲明已拍賣最低價
    額承受，上情經本院職權調卷查閱為實；又本件並未經親屬
    會議酌定遺產管理人之報酬，聲請人管理遺產之職務雖尚未
    完全終結，惟於強制執行程序終結後，相關費用請求權將無
    從實現，有即時於強制執行程序中聲明參與分配之必要，是
    聲請人請求酌定報酬，非無理由，應予准許。
  ㈡聲請人主張就任遺產管理人後，已進行之管理工作包含陳報
    遺產清冊、對債權人及受遺贈人聲請法院為公示催告、與抵
    押債權人進行債務確認及協商、受理債權人陳報債權、進行
    強制執行程序及辦理相關遺產管理業務，於管理遺產期間，
    已支出代墊費用即聲請調解程序費用共計2,000元，並提出
    被繼承人遺產稅財產清單、本院110年度司家催第1號民事裁
    定、債權人陳報債權文件、財政部中區國稅局函文、本院民
    事執行處公函及本院110年度員司調字第219號調解不成立證
    明書（以上均為影本）等件及本院自行收納款項收據影本在
    卷可憑。審酌聲請人處理前揭事務之繁簡、時間並考量參與
    本件遺產強制執行程序之債權人多寡及法律關係等情，認本
    件核予遺產管理人之報酬以80,000元為適當，及確定遺產管
    理人已支出代墊費用2,000元。
四、依家事事件法第181條第11項，裁定如主文。
五、如對本裁定抗告，須於裁定送達後10日之不變期間內，向本
    院提出抗告狀，並繳納抗告費新臺幣1,000元。
中　　華　　民　　國　　111 　年　　6 　　月　　30  　日
                  家事法庭  司法事務官　陳怡君